【裁判字號】    99,易,775
【裁判日期】    991020
【裁判案由】    竊盜
【裁判全文】
臺灣屏東地方法院刑事判決               99年度易字第775號
公  訴  人  臺灣屏東地方法院檢察署檢察官
被      告  甲○○
上列被告因竊盜案件，經檢察官提起公訴（99年度偵字第7921號
），被告於準備程序進行中就被訴事實為有罪之陳述，經本院告
知簡式審判程序之旨，並聽取被告與公訴人之意見後，合議庭裁
定依簡式審判程序審理，判決如下：
    主  文
甲○○犯竊盜罪，累犯，處如有期徒刑肆月，如易科罰金，以新
臺幣壹仟元折算壹日。
    事  實
一、甲○○前於民國86年間因犯竊盜罪，經本院以86年度易字第
    2926號判決處拘役50日，得易科罰金確定；又於87年間因犯
    竊盜罪，經臺灣高等法院高雄分院( 下稱高分院) 判處有期
    徒刑6 月確定，於88年11月18日徒刑執行完畢出監。再於92
    年間因施用毒品案，經本院判處有期徒刑1 年、1 年，應執
    行有期徒刑1 年10月確定; 復因贓物案，經臺灣高雄地方法
    院（下稱高雄地院）判處有期徒刑3 月確定; 又因施用毒品
    案件，經本院判處有期徒刑8 月、7 月，應執行有期徒刑1
    年2 月確定; 又因妨害兵役案，經本院判處有期徒刑5 月確
    定，上開4 罪經高雄地院裁定應執行有期徒刑2 年確定，嗣
    上開6 罪經高雄地院裁定減刑為有期徒刑6 月、6 月、1 月
    又15日、4 月、3 月又15日、2 月又15日，應執行有期徒刑
    1 年、9 月又15日( 得易科罰金) 確定，於96年9 月20日縮
    刑期滿出監。另於96年間因涉犯竊盜罪，經本院判處有期徒
    刑5 月、10月、4 月，應執行有期徒刑1 年4 月，嗣經高分
    院駁回甲○○上訴確定；又於97年間，因施用毒品案件，經
    本院判處有期徒刑1 年、8 月，應執行有期徒刑1 年6 月確
    定，上開5 罪，嗣經本院裁定應執行有期徒刑2 年10月確定
    ，於99年5 月21日縮短刑期假釋出監。詎其猶不知悔改，竟
    意圖為自己不法之所有，基於竊盜之犯意，於99年8 月20日
    晚間11時許，至「秦陽機械有限公司」( 下稱秦陽公司) 位
    於屏東縣南州鄉○○路1 號之工地，以徒手竊取泰陽公司置
    於該處如附表所示之電纜線，旋以機車載至不知情之訴外人
    洪嘉謨位於屏東縣東港鎮○○里○○街143 號之住處，並以
    美工刀削去其電纜線外皮後，用尖嘴鉗夾出裸銅線以便兜售
    。嗣經員警接獲情資循線查獲，始查知上情。
二、案經屏東縣警察局東港分局移送臺灣屏東地方法院檢察署檢
    察官偵查起訴。
    理  由
一、本件被告甲○○犯係死刑、無期徒刑、最輕本刑為3 年以
    上有期徒刑以外之罪，其於本院準備程序中就前揭被訴事實
    為有罪之陳述，經告知簡式審判程序之旨，並聽取其與公訴
    人之意見後，認無不得或不宜改依簡式審判程序進行之處，
    爰依刑事訴訟法第273 條之1 第1 項、第284 條之1 ，改依
    簡式審判程序審理，合先敘明。
二、上開犯罪事實，業據被告於警詢、偵查及本院審理中均坦承
    不諱，核與證人即秦陽公司之助理乙○○、證人洪嘉謨於警
    詢中證述之情節相符，並有扣押筆錄、扣押物品目錄表、贓
    物認領保管單、秦陽公司授權委託書、洪嘉謨屋內照片6 幀
    及工地現場照片4 幀( 見警卷第16至18、25至31頁) 在卷可
    稽，足見被告之自白確與事實相符，應可採信。是本件事證
    明確，被告上開犯行，洵堪認定。
三、核被告所為，係犯刑法第320 條第1 項竊盜罪，又被告有如
    事實欄所載犯罪科刑紀錄，有臺灣高等法院被告前案紀錄表
    在卷可按，其於有期徒刑之執行完畢後，5 年內故意再犯本
    件有期徒刑以上之罪，為累犯，應依刑法第47條第1 項規定
    加重其刑。爰審酌被告甲○○有多次竊盜前科，素行不佳，
    且正值青壯之年，不思以正途謀生，竊取他人財物，價值觀
    念偏差，實不足取，惟念及所竊物品已發還被害人秦陽公司
    ，且被告犯後坦承犯行，已知悔悟，並衡以其犯罪之手段、
    動機等一切情狀，量處如主文所示之刑，併諭知其易科罰金
    之折算標準，以資儆懲。
四、扣案美工刀1 支及尖嘴鉗1 支，固係被告甲○○所有，惟非
    供本案犯罪所用之物，業經被告甲○○於本院審理中供陳在
    卷（見本院卷第32頁背面），亦非違禁物，本院自無由宣告
    沒收，附此敘明。
據上論斷，應依刑事訴訟法第273 條之1 第1 項、第284 條之1
、第299 條第1 項前段，刑法第320 條第1 項、第47條第1 項、
第41條第1 項前段，判決如主文。
本案經檢察官鍾佩真到庭執行職務。
中    華    民    國    99    年    10    月    20    日
                  刑事第二庭   法  官  許瑜容
以上正本證明與原本無異。
如不服本判決應於收受本判決送達後十日內向本院提出上訴書狀，
其未敘述上訴理由者，並得於提起上訴後十日內向本院補提理由
書狀（均須按他造當事人之人數附繕本）「切勿逕送上級法院」
中    華    民    國    99    年    10    月    20    日
                               書記官  龔惠婷
附錄本案論罪科刑法條全文
中華民國刑法第320條
意圖為自己或第三人不法之所有，而竊取他人之動產者，為竊盜
罪，處5 年以下有期徒刑、拘役或5 百元以下罰金。
意圖為自己或第三人不法之利益，而竊佔他人之不動產者，依前
項之規定處斷。
前二項之未遂犯罰之。
附表：
┌─────┬─────┬───┬─────┐
│品     名 │規     格 │重量( │價值( 新臺│
│          │          │公斤) │幣)       │
├─────┼─────┼───┼─────┤
│電纜線(   │14mm2×3C │29    │ 9,000元  │
│未削外皮) │          │      │          │
├─────┼─────┼───┼─────┤
│電纜線(   │無        │25.5  │ 9,000元  │
│已削外之裸│          │      │          │
│銅線      │          │      │          │
└─────┴─────┴───┴─────┘

司法院資訊處製作；財團法人民間司法改革基金會備份。
